【裁判字號】    97,交聲,13
【裁判日期】    970908
【裁判案由】    違反道路交通管理處罰條例聲明異議
【裁判全文】
臺灣桃園地方法院交通事件裁定          97年度交聲字第13號
原處分機關  交通部公路總局新竹區監理所
異  議  人  藍國彰原名甲○○.
上列異議人因違反道路交通管理處罰條例案件，對於交通部公路
總局新竹區監理所民國96年11月19日桃監裁罰字第裁52-DB00000
00號違反道路交通管理事件裁決處分（原桃園縣政府警察局舉發
違反道路交通管理事件通知單案號：桃警局交字第DB0000000 號
），聲明異議，本院裁定如下：
    主  文
原處分撤銷。
藍國彰汽車駕駛人領有小型車駕駛執照，駕駛重型機器腳踏車，
處罰鍰新台幣仟陸佰元，並禁止其駕駛。
    理  由
一、原處分意旨略以：異議人即受處分人藍國彰於民國96年3 月
    31日下午1 時3 分許，駕駛車號BYZ-911 號重型機車行經中
    正路、成功路路口時，為桃園縣政府警察局桃園分局武陵派
    出所員警舉發「無照駕駛（經查詢該違規人領有輕機駕照，
    駕駛重型機車）」之違規，嗣再經原處分機關於96年11月19
    日，以異議人違反道路交通管理處罰條例第22條第1 項第6
    款之規定，以桃監裁罰字第52-DB0000000號裁處異議人罰鍰
    新臺幣（下同）3,600 元。
二、聲明異議意旨略以：異議人之重型機車駕照係90年間因警方
    亂開紅單而遭吊銷；再者，異議人是在停止時遭員警舉發，
    並非於行駛中被逮云云。
三、按「汽車駕駛人，有下列情形之一者，處新臺幣一千八百元
    以上三千六百元以下罰鍰，並禁止其駕駛：四、領有聯結車
    、大客車、大貨車或小型車駕駛執照，駕駛重型機器腳踏
    車。」道路交通管理處罰條例第22條第1 項第4 款定有明文
    。
四、經查，異議人於96年3 月31日下午1 時3 分許，駕駛車號BY
    Z-911 號重型機車，行經桃園市○○路、成功路口，為警舉
    發異議人之駕駛執照業經註銷仍駕駛重型機器腳踏車之違規
    ，此有桃園縣警察局桃警局交字第DB0000000 號舉發違反道
    路交通管理事件通知單、交通部公路總局新竹區監理所桃監
    裁罰字第裁52-DB0000000號裁決書各1 份在卷可憑，則異議
    人於斯時駕駛上開重型機車上路之事實，應堪認定。再查，
    異議人前於90年8 月6 日凌晨2 時40分許，因駕駛上開重型
    機車未扣安全帽帶，在桃園市○○路60號前為警舉發「未戴
    安全帽（帽帶未扣）」之違規，經原處分機關於93年1 月12
    日以桃監裁罰字第裁D9B078811 號裁決書裁處異議人罰鍰
    500 元，並限於93年2 月11日前繳納罰鍰，逾期不繳納者，
    自93年2 月12日起易處吊扣駕駛執照1 個月，並限於93年2
    月26日前繳送，如於93年2 月26日前未繳送駕駛執照者，自
    93年2 月27日易處吊銷，並逕行註銷駕駛執照及1 年內不得
    重新考領駕駛執照；該裁決書並掛號郵寄至異議人桃園縣桃
    園市○○街○ 段77號8 樓車籍登記地，並經異議人本人簽收
    ，此有桃警局交第字D9B078811 號舉發違反道路交通管理事
    件通知單、裁決書及送達回證等件在卷可稽，足見異議人該
    次違規之行政處分送達程序，已符合行政程序法上揭相關規
    定而合法送達無誤，嗣異議人既未在法定期限內提出聲明異
    議，亦未繳納罰鍰或繳送駕駛執照，則原處分機關自93年2
    月27日起吊銷異議人之駕駛執照，並逕行註銷駕駛執照，且
    限制其1 年內不得考領駕駛執照，於法自無不合。綜上相互
    勾稽，異議人之重型機車駕駛執照既遭吊銷，猶於96年3 月
    31日下午1 時3 分許駕駛上開重型機車上路，則異議人確有
    如原處分意旨所述之違規事實，至為灼然。異議人固辯稱：
    其非於行駛中遭舉發云云，惟經本院遍覽全卷，未見異議人
    提出何事證以實其說，顯係其為卸飾自身違規所置辯之詞，
    要難憑採。是其違規事實甚為明確，自應依法裁罰。
五、綜上所述，異議人確有無照駕駛之違規事實，已堪認定，異
    議人猶執前詞否認違規，核無理由。惟查，異議人目前仍領
    有普通小型車駕駛執照，然原處分機關竟認異議人之違規行
    為係「領有輕型機器腳踏車駕駛執照，駕駛重型機器腳踏車
    。」，並引據道路交通管理處罰條例第22條第1 項第6 款規
    定，裁處異議人罰鍰3,600 元，自有違誤。本件異議人異議
    雖無理由，然原處分既有前述不當，自應由本院撤銷原處分
    ，並依據道路交通管理處罰條例第22條第1 項第4 款，裁處
    異議人罰鍰3,600 元，並禁止其駕駛，以資適法。
六、據上論斷，應依道路交通管理處罰條例第87條第2 項、道路
    交通案件處理辦法第20條，裁定如主文。
中    華    民    國    97    年     9     月    8    日
                      交通法庭  法  官  汪曉君
以上正本證明與原本無異。
如不服本裁定，應於裁定送達後5 日內向本院提出抗告狀。
                                書記官  林怡君
中    華    民    國    97    年    9     月    16    日


司法院資訊處製作；財團法人民間司法改革基金會備份。
